【裁判字號】    94,易緝,9
【裁判日期】    921231
【裁判案由】    竊盜
【裁判全文】
臺灣臺中地方法院刑事判決                            九十四年度易緝字第九號
    公  訴  人  臺灣臺中地方法院檢察署檢察官
    被      告  甲○○
右列被告因竊盜案件，經檢察官提起公訴（九十二年度偵字第二三二八七號），被告
就被訴事實為有罪之陳述，經本院合議庭裁定由受命法官獨任進行簡式審判程序本院
判決如左：
    主  文
甲○○竊盜，累犯，處有期徒刑肆月，如易科罰金，以佰元折算壹日。
    犯罪事實及理由
一、本案犯罪事實、證據及應適用法條，除關於證據部分補充：「被告甲○○於本院
    審理時對檢察官所起訴之犯罪事實，均坦承不諱」，其餘部分，均引用檢察官起
    訴書（如附件）之記載。
二、應依刑事訴訟法第二百七十三條之一第一項、第三百十條之一、第四百五十四條
    第二項、第二百九十九條第一項前段，刑法第三百二十條第一項、第四十七條、
    第四十一條第一項前段，罰金罰鍰提高標準條例第一條前段、第二條，判決如主
    文。
中      華      民      國      九十四      年    五    月    二十七    日
                                臺灣臺中地方法院刑事第十四庭
                                        法  官  劉  逸  成
右正本證明與原本無異。
如不服本判決，應於送達後十日內向本院提出上訴狀（須附繕本），上訴於臺灣高等
法院臺中分院。
                                        書記官
中      華      民      國      九十四      年    五    月    二十七    日
附錄論罪科刑法條中華民國刑法第三百二十條
意圖為自己或第三人不法之所有，而竊取他人之動產者，為竊盜罪，處五年以下有期
徒刑、拘役或五百元以下罰金。
意圖為自己或第三人不法之利益，而竊佔他人之不動產者，依前項之規定
處斷。
前二項之未遂犯罰之。
附件：
臺灣臺中地方法院檢察署檢察官起訴書            九十二年度偵字第二三二八七號
     被  告  甲○○  男  四十歲（民國○○○年○月○○日生）
                     住台中市○區○○里○○街七六號六樓之三
                     國民身分證統一編號：Ｚ000000000號
右被告因竊盜案件，已經偵查終結，認應該提起公訴，茲將犯罪事實及證據並所犯法
條分敘如左：
        犯  罪  事  實
一、甲○○曾因竊盜案件，經臺灣臺中地方法院判處有期徒刑二月、甫於民國九十年
    一月六日執行完畢。詎仍不知悔改，竟意圖為自己不法之所有，於九十二年十一
    月十八日或十九日晚上，在臺中市○區○○路三四二巷十四號乙○○住處之樓下
    ，以先前其於九十二年十月間住在其之前同事乙○○住處時（居住三天），乙○
    ○所交付同意甲○○於居住時可以使用之車牌號碼ＳＱＭ─八九五號輕型機車之
    鑰匙（後來於九十二年十月十九日起即未居住在乙○○之上揭住所），竊取乙○
    ○所有停在該處之上揭機車，得手供己使用。嗣於九十二年十一月二十五日晚上
    八時四十分許，在臺中市○區○○路與仁德街口時為警查獲。
二、案經臺中市警察局第三分局報告偵辦。
        證據並所犯法條
一、訊據被告甲○○矢口否認有何右揭之犯行，辯稱：「我於九十二年十一月八、九
    日間，在臺中市○○路乙○○住處之樓下等他，與他商量借機車，事實上我於十
    八日或十九日晚上，才至臺中市○○路三四二巷十四號前自行將該機車牽走」云
    云。惟查(一)右揭犯罪事實，業據被害人乙○○指述綦詳，復有被害人出具立具之
    贓物認領保管收據一紙在卷足參。又被害人並證稱：被告住了三天，即不告而別
    ，伊清點財物，發現伊放在臥室衣櫃內之一萬五千元不見了，伊懷疑是被告所竊
    取，但伊以行動電話及留簡訊聯絡被告，被告均不出面回應等語。故被告辯稱曾
    於九十二年十一月八、九日，向被害人洽借上述機車一節，顯屬虛構。(二)被告係
    欠被害人乙○○一萬七千元，因來不及籌錢還乙○○，始於九十二年十月十八日
    離開乙○○住處，而不敢與乙○○碰面，業據被告於警詢中供陳明確，被告在未
    清償乙○○之債務下，又豈敢於九十二年十一月八、九日間，與乙○○碰面洽借
    機車事宜，而乙○○又豈會借予被告上揭機車？又乙○○倘若有允諾借予上揭機
    車，其於發現上揭機車不見了，豈會立即向警方報案？是被告所辯顯係卸責之詞
    ，委無足採，此外復有查獲現場平面圖一紙、贓物照片二紙在卷可資佐證，被告
    犯嫌堪以認定。
二、核被告所為，係犯刑法第三百二十條第一項之罪嫌。被告甲○○受前述有期徒刑
    之執行完畢，有本署刑案資料查註紀錄表在卷可稽，其後五年內再犯本件有期徒
    刑以上之罪，為累犯，請依刑法第四十七條之規定加重其刑。
三、依刑事訴訟法第二百五十一條第一項提起公訴。
    此  致
臺灣臺中地方法院
中      華      民      國    九十二    年     十二     月    三十一    日
                                      檢察官  蕭連森
右正本證明與原本無異
中      華      民      國    九十三    年      一      月      八      日
                                       書記官  陳威宏
參考法條：
刑法第三百二十條第一項
意圖為自己或第三人不法之所有，而竊取他人之動產者，為竊盜罪，處五年以下有期
-徒刑、拘役或五百元以下罰金。
附錄論罪科刑法條
中華民國刑法第三百二十條
(普通竊盜罪、竊佔罪)
意圖為自己或第三人不法之所有，而竊取他人之動產者，為竊盜罪，處五
年以下有期徒刑、拘役或五百元以下罰金。
意圖為自己或第三人不法之利益，而竊佔他人之不動產者，依前項之規定
處斷。
前二項之未遂犯罰之。


司法院資訊處製作；財團法人民間司法改革基金會備份。
